臺灣臺北地方法院刑事裁定
110年度聲再字第22號
聲  請  人  Highberger,Kakita,Sperncer&Turner MAF Corp



法定代理人  K. Hung   （應受送達處所不明）
聲  請  人  謝諒獲




上列聲請人因偽造文書案件，對於本院97年度易字第725號確定
判決（暨第二審判決：臺灣高等法院99年度上易字第146號）、9
7年度附民字第186號裁定、100年度聲再字第3號裁定及109年度
聲再字第25號裁定，聲請再審，本院裁定如下：
    主  文
一、再審之聲請駁回。
二、本院對聲請人Hig0000ger,K000ta,Sp000cer&Tu000r M00 C0
    0p及聲請人謝○獲之訴訟文書應予公示送達。
    理  由
一、聲請意旨如附件之書狀(本院於民國110年8月4日收狀，下稱
    聲請狀；本件僅就聲請人Hig0000ger,K000ta,Sp000cer&Tu0
    00r M00 C00p（下稱聲請人Highberger公司）及謝○獲等聲
    請再審部分分案處理，關於聲請人等聲請抗告部分，則經本
    院110年度聲再字第19號裁定送抗告）。 
二、聲請人2人對本院110年度聲再字第19號裁定、97年度附民字
    第186號裁定聲請再審部分：
㈠、按再審乃為確定判決認定事實錯誤所設之特別救濟程序，是
    聲請之對象應以確定之實體判決為限，不及於裁定，此觀刑
    事訴訟法再審編就確定裁定並無得聲請再審之規定自明（最
    高法院110年度台抗字第803號裁定參照）。從而，不論對於
    程序上事項之裁定，抑或實體上事項之裁定，均不得聲請再
    審。
㈡、查本院97年度附民字第186號裁定乃本院就附帶民事訴訟移送
    民事庭，及更正該裁定原本與正本錯誤之裁定，110年度聲
    再字第19號裁定則均為駁回再審聲請之裁定，依上說明，依
    法自非得聲請再審之範圍，是聲請人2人就此等裁定聲請再
    審，於法不符，應予駁回。
三、聲請人2人對本院97年度易字第725號（暨第二審判決：臺灣
    高等法院99年度上易字第146號）確定判決聲請再審部分：
㈠、聲請人Highberger公司部分：
　  按有罪之判決確定後，有下列情形之一者，為受判決人之利
    益，得聲請再審；為受判決人之利益聲請再審，得由左列各
    人為之：一、管轄法院之檢察官。二、受判決人。三、受判
    決人之法定代理人或配偶。四、受判決人已死亡者，其配偶
    、直系血親、三親等內之旁系血親、二親等內之姻親或家長
    、家屬，刑事訴訟法第420條第1項、第427條分別定有明文
    。法院認為聲請再審之程序違背規定者，應以裁定駁回之，
    刑事訴訟法第433條本文亦有明定。查聲請人謝○獲前因偽造
    文書案件，經臺灣臺北地方檢察署檢察官以96年度偵續字第
    835號提起公訴，本院97年度易字第725號判決（下稱原確定
    判決）認定聲請人謝○獲犯使公務員登載不實罪，處有期徒
    刑6月，減為有期徒刑3月，如易科罰金，以銀元300元即新
    臺幣900元折算1日，嗣聲請人謝○獲提起上訴後，因上訴違
    背法律上之程式，經臺灣高等法院以99年度上易字第146號
    判決駁回上訴而確定（下稱前案），有上開判決可稽。是聲
    請人Highberger公司並非原確定判決之受判決人，亦非上開
    刑事訴訟法第427條所規定得聲請再審之人，揆諸上開說明
    ，自無提起再審之權利，是聲請人Highberger公司此部分再
    審程序違背規定，且無從補正，應予駁回。
㈡、聲請人謝○獲部分
　1.按聲請再審，應以再審書狀敘述理由，附具原判決之繕本及
    證據，提出於管轄法院為之，刑事訴訟法第429條定有明文
    。有罪之判決確定後，有下列情形之一者，為受判決人之利
    益，得聲請再審：一、原判決所憑之證物已證明其為偽造或
    變造者。二、原判決所憑之證言、鑑定或通譯已證明其為虛
    偽者。三、受有罪判決之人，已證明其係被誣告者。四、原
    判決所憑之通常法院或特別法院之裁判已經確定裁判變更者
    。五、參與原判決或前審判決或判決前所行調查之法官，或
    參與偵查或起訴之檢察官，或參與調查犯罪之檢察事務官、
    司法警察官或司法警察，因該案件犯職務上之罪已經證明者
    ，或因該案件違法失職已受懲戒處分，足以影響原判決者。
    六、因發現新事實或新證據，單獨或與先前之證據綜合判斷
    ，足認受有罪判決之人應受無罪、免訴、免刑或輕於原判決
    所認罪名之判決者。前項第一款至第三款及第五款情形之證
    明，以經判決確定，或其刑事訴訟不能開始或續行非因證據
    不足者為限，得聲請再審。第一項第六款之新事實或新證據
    ，指判決確定前已存在或成立而未及調查斟酌，及判決確定
    後始存在或成立之事實、證據。不得上訴於第三審法院之案
    件，除前條規定外，其經第二審確定之有罪判決，如就足生
    影響於判決之重要證據漏未審酌者，亦得為受判決人之利益
    ，聲請再審，刑事訴訟法第420條、第421條亦有明定。又法
    院認為無再審理由者，應以裁定駁回之。聲請人或受裁定人
    不服駁回聲請之裁定者，得於裁定送達後10日內抗告。經前
    項裁定後，不得更以同一原因聲請再審，同法第434條規定
    亦明。
　2.聲請人謝○獲雖主張原確定判決有刑事訴訟法第420條、第42
    1條之再審理由，然其所陳事由及主張之附件或相關裁判，
    尚無法認定為新證據或與原確定判決有關，自難認已提出確
    實之證據。況聲請人謝○獲所提包含原確定判決未合法送達
    、承審法官枉法裁判、證物係經偽造或變造、證人證言虛偽
    不實、本案為誣告、其並非偽造文書之行為人而僅係事務所
    代表人、其與胡欣怡間並無契約關係、法院組織不合法等再
    審事由，前經聲請人謝○獲多次提起再審之聲請，迭經本院
    以99年度聲再字第16號；100年度聲再字第3號、第36號、第
    50號、第57號；101年度聲再字第4號、第6號、第16號、第2
    4號；102年度聲再字第3號、第8號、第20號；103年度聲再
    字第7號、第11號；103年度聲再字第7號、第11號、第36號
    ；104年度聲再字第4號、第11號、第20號；105年度聲再字
    第6號、第11號、第12號、第13號、第18號、第25號、第26
    號；106年度聲再字第17號；109年度聲再字第24號、第25號
    、第26號、第27號裁定駁回其再審之聲請，亦有上開裁定可
    佐，聲請人謝○獲仍以同一原因聲請再審，揆諸前揭說明，
    於法不合，亦應駁回。
㈢、按聲請再審之案件，除顯無必要者外，應通知聲請人及其代
    理人到場，並聽取檢察官及受判決人之意見。但無正當理由
    不到場，或陳明不願到場者，不在此限，刑事訴訟法第429
    條之2條定有明文。故為使法院得以釐清其聲明意旨與事由
    ，俾利法院依據事務本質及聲請人所提資料，據以判斷聲請
    再審之合法性及有無聲請再審之理由，法院自得依據個案情
    節，決定有無踐行通知到場及聽取意見等法定程序之必要。
    至於有關於必要性之判斷，則應視踐行該法定程序是否有助
    於釐清聲請意旨及所主張之再審事由，自未排除法院於蓋因
    被告在場之證據價值非可一概而論，故基於立法者就聽審權
    保障與考量司法資源有限性之合理分配，法院自得考量真實
    發現之必要而有判斷餘地。本件聲請意旨既顯無理由，已如
    前述，自無通知聲請人2人到場並聽取其意見之必要，附此
    敘明。
四、公示送達部分
　　聲請人Highberger公司在聲請狀內雖記載一杜拜地址（詳當
    事人欄所載），然法定代理人部分僅記載：「（美國）」，
    又未提出證明文件釋明其設立資料、登記地址及法定代理人
    姓名、年籍等資料，實難認本院就本裁定可囑託為國外有效
    送達。又聲請人謝○獲在聲請狀記載「真正地址始終均在新
    加坡及美國」，並要求以email送達or000tion@gmail.com.
    及ya000yale@hotmail.com，而經本院依職權查詢其戶籍資
    料，得悉其原設籍在前揭萬華地址（詳當事人欄所載），然
    已於104年4月16日遷出國外，可見聲請人2人應受送達住所
    均不明，爰依刑事訴訟法第59條第1款及第62條準用民事訴
    訟法第149條第3項之規定，依職權對其等為公示送達。
五、據上論斷，依刑事訴訟法第433條前段、第434條第1項、第5
    9條第1款及第62條，民事訴訟法第149條第3項，裁定如主文
    。
中　　華　　民　　國　　110 　年　　10　　月　　27　　日
                  刑事第十四庭　法  官　陳翌欣
上正本證明與原本無異。
職權命公示送達部分不得抗告外，如對聲請再審之程序違背規定
或更以同一原因聲請再審部分不服，應於裁定送達後5日內向本
院提出抗告狀，如對無再審理由部分不服，應於裁定送達後10日
內向本院提出抗告狀。因疫情而遲誤不變期間，得向法院聲請回
復原狀。
                                 書記官  劉亭均
中　　華　　民　　國　　110 　年　　10　　月　　27　　日